Crie duas variáveis Ana e Paulo e atribua a elas valores de suas idades, sendo respectivamente 8 e 12 anos. As variáveis devem ser do tipo inteiro. Imprima no console "A menina é mais velha" ou "O menino é mais velho" como resultado de um teste lógico.
```{r}
Ana = 8L
Paulo = 12L

ifelse(Ana > Paulo, "A menina é a mais velha", "O menino é a mais velho")

```
BOD é um objeto existente no R. Verifique qual a classe deste objeto.
```{r}
class(BOD)
```
Crie um vetor que armazene números de 1 a 10 e posteriormente imprima os valores pares.
```{r}
x <- c(1:10)
for (i in x) {
  if(i %% 2 == 0){
    print(i)
  }
}
```
women é um dataframe existente no R. Imprima as 10 últimas linhas.
```{r}
tail(women, n=10)
```
Use a função plot do R para produzir um gráfico do atributos Sepal.Width e Petal.Length do conjunto de dados Iris. O gráfico deve imprimir apenas das linhas 50 até 100.
```{r}
plot(iris[50:100,2:3])

```
Crie dois vetores de tamanhos iguais, some as posições equivalentes dos vetores e imprima o resultado.
```{r}
x <- c(1,2,3,4,5)
y <- c(6,7,8,9,10)

x + y
```
Imprima o número de linhas, de colunas, nomes das linhas e nome das colunas do conjunto de dados CO2.
```{r}
dim(CO2)[1]
dim(CO2)[2]
colnames(CO2)
rownames(CO2)
```